# 请教陈版关于反向购买合并报表的处理

提问人：roinlee 时间：2014-01-02 14:54:48
控股 股东A控制下属B、C两个子公司，然后将B、C两个子公司的股权换取D公司的股权，并取得D公司60%股权，如果B C两公司的价值相当于D公司60%股权的各50%，那么在编制反向购买合并报表由谁作为母公司编制？如果B、C的价值相当于D公司60%股权分别为60%和40%，在编制合并报表时如何编制？

回答人：chenyiwei
这种情况下，会计上的购买方应当是由A、B两公司通过同一控制下合并模拟汇总形成的汇总会计主体，而不仅仅是A或者B。这种情况在上市公司的重大资产重组中较为常见，此时重组完成后的上市公司会计主体是拟购买资产的二年一期报表主体的延续。

提问人：roinlee 时间：2014-01-03 08:06:14
啥叫同一控制下模拟汇总？就是简单相加么？然后抵消内部交易往来？权益一块也简单汇总的么？还有实收资本问题？按照公司法的注册资本制，不是只应该反映母公司的实收资本么？ 这一块涉及问题太多了！！头晕

回答人：chenyiwei
这个问题要结合具体的案例分析。在实务中很多重组案例就是如你所举的例子，会计上购买方不是一个单一法人实体，而是若干个彼此之间没有投资关系的同一控制下法人的组合。你可以找一个重组案例看看如何具体操作的，就会比较清楚了。推荐你看看 2011 年德勤主审的巴士股份重组为华域汽车的案例。